臺灣臺中地方法院刑事判決　　　　　　　96年度易字第4596號
公　訴　人　臺灣臺中地方法院檢察署檢察官
被　　　告　乙○○
上列被告因竊盜案件，經檢察官提起公訴（96年度偵緝字第1887
號），本院判決如下：
    主    文
乙○○無罪。
    理    由
一、公訴意旨略以：乙○○於民國96年1月13日23時35分許，駕
    駛車牌號碼J5-3269號自小客車，至台中縣外埔鄉○○村○
    ○路912之1號「鐵砧山花園度假山莊」，投宿於該度假山莊
    之305號房間，休息時間自同日23時35分起至翌日凌晨2時許
    止，竟意圖為自己不法之所有，趁機竊取房內置放之聲寶牌
    20吋電視機1台，價值約新台幣（下同）4500元，得手後，
    放置於前揭自小客車後車廂或後座。嗣乙○○離去後，該山
    莊工作人員甲○○於96年1月14日2時10分許，隨即至上開
    305號房巡視察看，因而發覺電視機遭竊情事，隨即於同年1
    月14日上午10時報警處理，因認乙○○涉有刑法第320條第
    1項之竊盜犯嫌等語。
二、按犯罪事實應依證據認定之，無證據不得認定犯罪事實；不
    能證明被告犯罪，應諭知無罪之判決，刑事訴訟法第一百五
    十四條第二項、第三百零一條第一項分別定有明文。次按所
    謂認定犯罪事實之證據，係指足以認定被告確有犯罪行為之
    積極證據而言，該項證據自須適合於被告犯罪事實之認定，
    始得採為斷罪之資料；又事實之認定，應憑證據，如未能發
    現相當確實證據，或證據不足以證明，自不能以推測或擬制
    之方法，以為裁判之基礎，最高法院二十九年上字第三一０
    五號、四十年臺上字第八六號判例著有明文。又按認定犯罪
    事實所憑之證據，無論係直接證據或間接證據，其為訴訟上
    之證明，須於通常一般之人均不致有所懷疑，而得確信其為
    真實之程度者，始得據為有罪之認定，倘其證明尚未達到此
    一程度，而有合理之懷疑存在，復無其他調查途徑可尋，法
    院即應為無罪之判決，最高法院七十六年臺上字第四九八六
    號著有判例。
三、按公訴人認為被告乙○○涉有前開罪嫌，係以證人甲○○之
    證述，及與失竊同型之電視相片二張、汽車旅館客房動態表
    一紙等為論據，惟訊據被告乙○○雖不否認曾於上揭時地駕
    駛自小客車投宿該度假山莊，及當日進入該房間時，房內有
    電視機等情，惟堅決否認有偷竊電視機之犯行，辯稱：伊有
    正當工作，不需要偷竊東西，且電視機體積很大，伊不可能
    將之放在後車廂等語。
四、經查：證人即鐵砧山花園度假山莊員工甲○○雖於本院審理
    中證稱：「（按照本案卷證，你們提供被告車輛攝影機的照
    片，攝影機是裝置在哪裡？）（裝在櫃台外面，我們在入口
    和出口各裝一台攝影機。）」「（被告退房時是你辦理的嗎
    ？手續經過如何？）（是的。當天是被告自己退房還是我們
    通知他才退房我忘記了。退房時，他必須將電視遙控器交給
    我們，我們才會開閘門給他們出去。他們進去時，我們只有
    交遙控器而已。所以開門是我們在開，是他們到了門口，我
    們再按控制的鈕開門給他們進去，他們進入之後自己再按房
    間內的按鈕拉下鐵門。）」「（依照你們的房間動態表，被
    告駕車離去的時間是凌晨兩點，依照你們表上的記載，當時
    旅館內還有其他的房客嗎？）（有，就是30 8的房客。303
    的房客是早上才來的。308房客的退房時間是早上十點半退
    房的。）」「（308的房客在早上十點半退房時，你們是否
    早就發現被告退房的房間電視機不見了？）（是的。）」「
    （305房間內的電視機是如何發現不見了？）（客人退房後
    ，我要進去房間巡一下，看電視是否有關掉，我進去看後，
    才發現電視機不見了。）」「（依照之前你的證述的發現的
    時間，你說是在被告退房後十分鐘左右發現的，可否再確定
    發現的時間？）（客人退房後，我要寫單子，寫完單子後，
    我再走過去巡房，從櫃台可以看到305號房，我走過去巡房
    的時間大約十分鐘後。）」「（在被告入住305號房後，一
    直到被告退房，你在櫃台有無看到其他人進出那個房間？）
    （沒有。因為鐵門放下來後，一定要櫃台啟動，才能將鐵門
    開啟。但是如果客人退房後，我們的鐵門就不會拉下來。）
    」「（你說從櫃台可以看到305號房，在被告出305號房後，
    到你去巡房期間為止，有無看到其他人進出那個房間？或是
    從監視錄影機看到有人進出那個房間？）（我可以確定沒有
    ，因為我們是在山上，只要有人進出，都要經過我們櫃台。
    入、出口都在櫃台那裡。）]「（308號房從進去到隔天十點
    半退房前，他的鐵門有無拉開？）（沒有。也沒有進出。如
    果要出來，也要開旁邊的小門出來，但是他們沒有出來。）
    」「（305號房你去巡房後，除了發現電視機不見外，還有
    無其他物品不見了？）（沒有。只有電視機不見了。）」等
    語，被告亦坦承於前揭時間曾住進上開山莊，且房內有電視
    機等情，並有與失竊同型之電視相片二張、汽車旅館客房動
    態表一紙可稽，足認被告此部分之自白應可採憑，證人甲○
    ○雖另供稱，其從櫃台可以看到305號房，在被告離開305號
    房後，到伊去巡房約十分鐘左右，期間因為山莊是在山上，
    只要有人進出，都要經過我們櫃台。入、出口都在櫃台那裡
    可以確定沒有其他人進入等語，惟查，證人甲○○既係該山
    莊之工作人員，且職司櫃台工作，於所管領房間內之電視失
    竊，其不免有劃清界線之虞，所為證言公正性已有可疑，且
    於被告離去至證人甲○○發現房間內電視遭竊，業已經過十
    分鐘時間，其間可能發生之情況很多，況時值凌晨二時許，
    其間證人甲○○在櫃台內是否均專注於周遭環境之變化，亦
    非全然確定。證人甲○○既未親眼目睹被告有竊盜行為，亦
    未查到被告持有贓物，且證人甲○○證述內容尚非無疵瑕，
    亦無從直接推定被告有竊盜行為，所證尚非可使本院確信被
    告確曾竊取本案之電視機，此外，復查無其他積極證據足認
    被告有何竊盜犯行，不能證明被告犯罪，自應為無罪之判決
    。
三、據上論斷，應依刑事訴訟法第三百零一條第一項前段，判決
    如主文。
中　　華　　民　　國　　96　　年　　11　　月　　1　　日
                  刑事第四庭    法  官  林清鈞
上正本證明與原本無異。
如不服本判決，應於收受送達後10日內向本院提出上訴書狀（應
敘述具體理由並附繕本）。
上訴書狀如未敘述理由，應於上訴期間屆滿後20日內補提理由書
於本院。
                                書記官  陳貴卿
中　　華　　民　　國　　96　　年　　11　　月　　1　　日
